臺灣花蓮地方法院刑事裁定              100年度聲字第769號
聲  請  人  臺灣花蓮地方法院檢察署檢察官
被      告  古富竣
上列聲請人因被告違反毒品危害防制條例案件（98年度偵字第17
73號、2969號、99年度戒毒偵字第12號），聲請單獨宣告沒收違
禁物案件（100年度聲沒字第30號），本院裁定如下：
    主  文
扣案之第二級毒品甲基安非他命捌包（驗餘含塑膠袋毛重分別為
壹點零貳零參公克、零點參肆捌參公克、零點參陸貳玖公克、零
點參玖壹參公克、零點參玖伍柒公克、零點參捌柒陸公克、零點
肆壹壹玖公克、零點參柒捌伍公克）沒收銷燬之。
    理  由
一、本件聲請意旨略以：被告古富竣因持有第二級毒品安非他命
    案件，經臺灣花蓮地方法院檢察署檢察官以98年度偵字第17
    73號、2969號、99年度戒毒偵字第12號偵辦後為不起訴處分
    。惟98年度偵字第2969號扣案查獲之第二級毒品甲基安非他
    命 1小包(毛重1.0279公克)、98年度偵字第1773號扣案查獲
    之第二級毒品甲基安非他命7小包（毛重分別為 0.3559、0.
    3698、0.3981、0.4030、0.3972、0.4210、0.3859公克），
    經送慈濟大學濫用藥物檢驗中心鑑定結果，均含第二級毒品
    甲基安非他命成分，屬違禁物，爰依規定聲請宣告沒收並銷
    燬之等語。
二、按違禁物不問屬於犯罪行為人與否，沒收之，且得單獨宣告
    沒收，刑法第38條第1項第1款、第2項及第40條第2項分別定
    有明文。次按甲基安非他命係毒品危害防制條例第2條第2項
    第2款所稱之第二級毒品，依同條例第11條第2項規定，不得
    持有，屬違禁物，其經查獲者，不問屬於犯人與否，應依同
    條例第18條第1項前段規定沒收銷燬之。
三、經查，本件被告古富竣因施用第二級毒品案件，經本院以98
    年度毒聲字第18號裁定應送勒戒處所觀察、勒戒，並經觀察
    、勒戒後，認有繼續施用之傾向，復經本院以98年度毒聲字
    第72號裁定令入戒治處所強制戒治，於99年 8月11日執行完
    畢出所，臺灣花蓮地方法院檢察署檢察官並以99年度戒毒偵
    字第12號為不起訴處分確定，有本院前開裁定、臺灣花蓮地
    方法院檢察署檢察官不起訴處分書及臺灣高等法院被告前案
    紀錄表在卷可稽。而為警於98年4月8日、7月5日、查獲扣得
    之晶體共 8包，經送往慈濟大學濫用藥物檢驗中心鑑定，以
    酵素免疫法及氣相層析/質譜儀分析法鑑定結果，編號00000
    0000，毛重1.0279公克，取0.0076公克進行檢驗，檢出含第
    二級毒品「甲基安非他命」成分，純度約百分之84.9；編號
    000000000，毛重 0.3559公克，取0.0076公克進行檢驗，檢
    出含第二級毒品「甲基安非他命」成分，純度約百分之69.9
    ；編號 000000000，毛重0.3698公克，取0.0069公克進行檢
    驗，檢出含第二級毒品「甲基安非他命」成分，純度約百分
    之74.4；編號000000000，毛重0.3981，取 0.0068公克進行
    檢驗，檢出含第二級毒品「甲基安非他命」成分，純度約百
    分之79.5；編號 000000000，毛重0.4030公克，取0.0073公
    克進行檢驗，驗出含第二級毒品「甲基安非他命」成分，純
    度約百分之66.0；編號000000000，毛重0.3972公克，取0.0
    096 公克進行檢驗，檢出含第二級毒品「甲基安非他命」成
    分，純度約百分之74.9；編號 000000000，毛重0.4210公克
    ，取0.0091公克進行檢驗，檢出含第二級毒品「甲基安非他
    命」成分，純度約百分之77.8；編號000000000，毛重0.385
    9 公克，取0.0074公克進行檢驗，檢出含第二級毒品「甲基
    安非他命」成分，純度約百分之73.3，有該檢驗中心99年10
    月 7日慈大藥字第99100708號函附鑑定書足認上揭扣案之晶
    體 8包係甲基安非他命，為違禁物無訛，自應依毒品危害防
    制條例第18條第1項前段沒收銷燬。
四、按毒品危害防制條例第18條第 1項規定得諭知沒收並銷燬者
    ，以查獲之毒品及專供製造或施用毒品之器具為限，固不及
    於毒品之外包裝，惟若外包裝與沾附之毒品無法析離，自應
    將外包裝併該毒品諭知沒收並銷燬之；又鑑定機關鑑定毒品
    時，一般係以傾倒之方式，將包裝袋內之毒品倒出與包裝袋
    分離而稱重，必要時亦會輔以刮杓取出袋內粉末，然無論依
    何種方式分離，包裝袋內均會有極微量毒品殘留（最高法院
    94年度台上字第6213號、95年度台上字第3739號判決意旨參
    照）。準此，包裝前開甲基安非他命之塑膠袋 8只，係被告
    用以包裹毒品，防止毒品裸露、逸出及受潮，以便攜帶施用
    ，參諸上揭說明，與其內包裝之甲基安非他命分離時，仍會
    有極微量之甲基安非他命殘留而難以析離，足認上開包裝塑
    膠袋與扣案之甲基安非他命具有不可析離之關係，應一併沒
    收銷燬之。至前開甲基安非他命送鑑定時，經鑑定機關分別
    取0.0076公克、0.0076公克、0.0069公克、0.0068公克、0.
    0073公克、0.0096公克、0.0091公克、0.0074公克鑑定用罄
    ，此部分業已滅失，爰不宣告沒收銷燬，併此敘明。
五、依刑事訴訟法第220條、刑法第40條第2項、毒品危害防制條
    例第18條第1項前段，裁定如主文。
中    華    民    國   100    年    12    月    26    日
                  刑事第一庭    法  官  陳嘉瑜
上列正本證明與原本無異。
如對本裁定不服，應於送達後5日內，向本院提出抗告狀（應抄
附繕本）。
中    華    民    國   100    年    12    月    27    日
                                書記官